Inventaris van het archief van het Ministerie van Onderwijs en Wetenschappen: Directie Voortgezet Onderwijs / Onderwijs voor Volwassenen (VO / OV), 1934-1991
Nationaal Archief, Den Haag
- Beroepsonderwijs en volwasseneneducatie 1945-, 048
  - Het ontwerpen van regels en het voorbereiden van wetten met betrekking tot de volwasseneneducatie. 1945-1995, 2
    - Kaderwet Specifiek Welzijn., 1980-1984; div. nrs
      - 1980-1984, 266
      - 1981-1984, 267
    - Het voeren van overleg inzake de invoering van de Arbeidsomstandighedenwet en voorbereiding Wet Arbeidsvoorziening., 1986-1987; 535; -51.6/.07.76
    - Wetgeving beroepsgerichte educatie voor volwassenen., 1986-1987; 499; 51.6/07.76
    - Invoering Rijksregeling Basiseducatie., 1986-1988; 567; -51.6/02
    - Medegebruiksregeling met betrekking tot dienstverlening aan derden., 1986-1988; 650; -51.6 .02.4
    - Invoeringswet Kaderwet Volwassenen Educatie (IKVE)., 1987-1988; 448; -51.6/07.76; pak
  - Het instellen van (externe) commissies die adviseren over (aspecten van) het te voeren beleid ten aanzien van de volwasseneneducatie. 1945-1995, 3
    - Interdepartementale Projectgroep Open School (IPOS)., 1973-1981; div. nrs
      - Agenda's en notulen, 1974-1978, 140; pak
      - Correspondentie, 1973-1975, 134
      - Correspondentie, 1974-1975, 135
      - Correspondentie, 1974-1975, 136
      - Correspondentie, 1975, 137; pak
      - Correspondentie, 1975-1976, 138; pak
      - Correspondentie, 1975-1976, 139; pak
      - Vergaderstukken, 1973-1976, 142; pak
      - Vergaderstukken, 1974-1975, 146; pak
      - Vergaderstukken, 1974-1976, 147; pak
      - Vergaderstukken, 1975, 148; pak
      - Vergaderstukken, 1975-1976, 141; pak
      - Vergaderstukken, 1975-1976, 144; pak
      - Vergaderstukken, 1975-1976, 150; pak
      - Vergaderstukken, 1976-1977, 143; pak
      - Vergaderstukken, 1976-1978, 145; pak
      - Vergaderstukken, 1977-1978, 149; pak
      - Overname van de Interdepartementale Projectgroep Open School door de Interdepartementale Stuurgroep Volwassenen Educatie, 1980-1981, 628; -
    - Agenda's en notulen., 1974-1978; 140; pak
    - Correspondentie., 1973-1975; 134
    - Correspondentie., 1974-1975; 135
    - Correspondentie., 1974-1975; 136
    - Correspondentie., 1975; 137; pak
    - Correspondentie., 1975-1976; 138; pak
    - Correspondentie., 1975-1976; 139; pak
    - Vergaderstukken., 1973-1976; 142; pak
    - Vergaderstukken., 1974-1975; 146; pak
    - Vergaderstukken., 1974-1976; 147; pak
    - Vergaderstukken., 1975; 148; pak
    - Vergaderstukken., 1975-1976; 141; pak
    - Vergaderstukken., 1975-1976; 144; pak
    - Vergaderstukken., 1975-1976; 150; pak
    - Vergaderstukken., 1976-1977; 143; pak
    - Vergaderstukken., 1976-1978; 145; pak
    - Vergaderstukken., 1977-1978; 149; pak
    - Overname van de Interdepartementale Projectgroep Open School door de Interdepartementale Stuurgroep Volwassenen Educatie., 1980-1981; 628; -
    - Commissie Voorbereiding Open Universiteit, instelling en vergaderstukken., 1976-1979; 173
    - Commissie Bevordering Plaatselijke Educatieve Netwerken (CBPEN), samenstelling, vergaderstukken en opheffing., 1976-1980; 170
    - Commissie Open School., 1976-1980; div. nrs
      - Instelling/samenstelling, 1976-1980, 10; pak
      - Leden en medewerkers A-L, 1976-1978, 13
      - Leden en medewerkers M-Z, 1976-1978, 14; pak
    - Instelling/samenstelling., 1976-1980; 10; pak
    - Leden en medewerkers A-L., 1976-1978; 13
    - Leden en medewerkers M-Z., 1976-1978; 14; pak
    - Stichting Proefprojecten Open School., 1976-1983; div. nrs
      - Bestuursraad, 1976-1983, 27; pak
      - Instelling en samenstelling, 1976-1980, 21; pak
      - Instelling en samenstelling, 1976-1982, 19
      - Instelling en samenstelling, 1977-1980, 20; pak
      - Instelling, samenstelling en liquidatie, 1980-1982, 25
      - Bijstellingsoverleg, 1976-1977, 36
      - Bijstellingsoverleg, 1978-1979, 35; pak
    - Bestuursraad., 1976-1983; 27; pak
    - Instelling en samenstelling., 1976-1980; 21; pak
    - Instelling en samenstelling., 1976-1982; 19
    - Instelling en samenstelling., 1977-1980; 20; pak
    - Instelling, samenstelling en liquidatie., 1980-1982; 25
    - Bijstellingsoverleg., 1976-1977; 36
    - Bijstellingsoverleg., 1978-1979; 35; pak
    - Commissie Betaald Educatief Verlof, benoeming van leden en advisering aan diversen., 1977-1983; 175
    - Sectorraad V, samenstelling en vergaderstukken (deze commissie valt onder Centrale Overleg Beroepsbegeleidend Onderwijs)., 1978-1979; 168
    - Voorlopige Adviesgroep Volwasseneneducatie (VAV); later gewijzigd in Adviesgroep Volwasseneneducatie., 1979-1986; div. nrs
      - Instelling, samenstelling en werkwijze, 1979-1985, 265; pak
      - Brievenboek Secretariaat, 1980-1985, 179
      - Correspondentie, 1980, 98; pak
      - Correspondentie, 1980, 113; pak
      - Correspondentie, 1981, 114; pak
      - Correspondentie, 1981, 115; pak
      - Correspondentie, 1982, 116; pak
      - Correspondentie, 1982, 117; pak
      - Correspondentie, 1982, 119; pak
      - Correspondentie, 1983, 121
      - Correspondentie, 1983, 122; pak
      - Correspondentie, 1984, 123
      - Correspondentie, 1984, 126
      - Correspondentie, 1984, 127
      - Correspondentie, 1985-1986, 130
      - Correspondentie, 1985-1986, 131; pak
      - Correspondentie, 1985-1986, 132; pak
      - Ingekomen stukken, 1981, 100; pak
      - Ingekomen stukken, 1982, 101; pak
      - Ingekomen stukken, 1983, 102; pak
      - Ingekomen stukken, 1984, 110; pak
      - Ingekomen stukken, 1985-1986, 111; pak
      - Uitgegane stukken, 1981, 99; pak
      - Uitgegane stukken, 1981-1982, 108; pak
      - Uitgegane stukken, 1982-1983, 107; pak
      - Uitgegane stukken, 1984, 109; pak
      - Uitgegane stukken, 1985-1986, 112; pak
      - Toegang op de vergaderstukken, 1980-1985, 178
      - Vergaderstukken, P-stukken, 1980-1981, 128
      - Vergaderstukken, P-stukken, 1982-1985, 129; pak
      - Vergaderstukken, V-stukken, 1979-1981, 80; pak
      - Vergaderstukken, V-stukken, 1980-1982, 124; pak
      - Vergaderstukken, V-stukken, 1981, 81; pak
      - Vergaderstukken, V-stukken, 1981-1982, 83; pak
      - Vergaderstukken, V-stukken, 1982, 84; pak
      - Vergaderstukken, V-stukken, 1983, 85; pak
      - Vergaderstukken, V-stukken, 1983-1984, 87; pak
      - Vergaderstukken, V-stukken, 1983-1984, 88; pak
      - Vergaderstukken, V-stukken, 1983-1985, 125; pak
      - Vergaderstukken, V-stukken, 1984, 103; pak
      - Vergaderstukken, V-stukken, 1984, 104; pak
      - Vergaderstukken, V-stukken, 1984-1985, 105; pak
      - Vergaderstukken, V-stukken, 1985, 106; pak
      - Vergaderstukken, Y-stukken, 1979-1982, 93; pak
      - Vergaderstukken, Y-stukken, 1981-1982, 89; pak
      - Vergaderstukken, Y-stukken, 1981-1985, 92; pak
      - Vergaderstukken, Y-stukken, 1982-1983, 90; pak
      - Vergaderstukken, Y-stukken, 1982-1983, 94; pak
      - Vergaderstukken, Y-stukken, 1983-1984, 91; pak
      - Vergaderstukken, Y-stukken, 1983-1984, 95; pak
      - Vergaderstukken, Y-stukken, 1984, 96
      - Vergaderstukken, Y-stukken, 1985, 97
      - Jaarverslagen over de jaren 1980-1985, 1981-1985, 118; pak
      - Publicaties, 1982-1985, 120; pak
    - Instelling, samenstelling en werkwijze., 1979-1985; 265; pak
    - Brievenboek Secretariaat., 1980-1985; 179
    - Correspondentie., 1980; 98; pak
    - Correspondentie., 1980; 113; pak
    - Correspondentie., 1981; 114; pak
    - Correspondentie., 1981; 115; pak
    - Correspondentie., 1982; 116; pak
    - Correspondentie., 1982; 117; pak
    - Correspondentie., 1982; 119; pak
    - Correspondentie., 1983; 121
    - Correspondentie., 1983; 122; pak
    - Correspondentie., 1984; 123
    - Correspondentie., 1984; 126
    - Correspondentie., 1984; 127
    - Correspondentie., 1985-1986; 130
    - Correspondentie., 1985-1986; 131; pak
    - Correspondentie., 1985-1986; 132; pak
    - Ingekomen stukken., 1981; 100; pak
    - Ingekomen stukken., 1982; 101; pak
    - Ingekomen stukken., 1983; 102; pak
    - Ingekomen stukken., 1984; 110; pak
    - Ingekomen stukken., 1985-1986; 111; pak
    - Uitgegane stukken., 1981; 99; pak
    - Uitgegane stukken., 1981-1982; 108; pak
    - Uitgegane stukken., 1982-1983; 107; pak
    - Uitgegane stukken., 1984; 109; pak
    - Uitgegane stukken., 1985-1986; 112; pak
    - Toegang op de vergaderstukken., 1980-1985; 178
    - Vergaderstukken, P-stukken., 1980-1981; 128
    - Vergaderstukken, P-stukken., 1982-1985; 129; pak
    - Vergaderstukken, V-stukken., 1979-1981; 80; pak
    - Vergaderstukken, V-stukken., 1980-1982; 124; pak
    - Vergaderstukken, V-stukken., 1981; 81; pak
    - Vergaderstukken, V-stukken., 1981-1982; 83; pak
    - Vergaderstukken, V-stukken., 1982; 84; pak
    - Vergaderstukken, V-stukken., 1983; 85; pak
    - Vergaderstukken, V-stukken., 1983-1984; 87; pak
    - Vergaderstukken, V-stukken., 1983-1984; 88; pak
    - Vergaderstukken, V-stukken., 1983-1985; 125; pak
    - Vergaderstukken, V-stukken., 1984; 103; pak
    - Vergaderstukken, V-stukken., 1984; 104; pak
    - Vergaderstukken, V-stukken., 1984-1985; 105; pak
    - Vergaderstukken, V-stukken., 1985; 106; pak
    - Vergaderstukken, Y-stukken., 1979-1982; 93; pak
    - Vergaderstukken, Y-stukken., 1981-1982; 89; pak
    - Vergaderstukken, Y-stukken., 1981-1985; 92; pak
    - Vergaderstukken, Y-stukken., 1982-1983; 90; pak
    - Vergaderstukken, Y-stukken., 1982-1983; 94; pak
    - Vergaderstukken, Y-stukken., 1983-1984; 91; pak
    - Vergaderstukken, Y-stukken., 1983-1984; 95; pak
    - Vergaderstukken, Y-stukken., 1984; 96
    - Vergaderstukken, Y-stukken., 1985; 97
    - Jaarverslagen over de jaren 1980-1985., 1981-1985; 118; pak
    - Publicaties., 1982-1985; 120; pak
    - Programma Adviescommissie (PAC) ten behoeve van de Nederlandse Omroep Stichting (NOS) in verband met het projectenbeleid voor de volwasseneneducatie., 1980-1981; div. nrs
      - 1980, 314; -51.3/02.96
      - 1980-1981, 268
    - Platform Overleg Projecten (POP), vergaderstukken., 1980-1984; div. nrs
      - nrs. 001-072, 1980-1981, 53; pak
      - 1981, 49; pak
      - nrs. 076-120, 1981, 54; pak
      - 1981-1983, 52; pak
      - 1981-1984, 50; pak
      - nrs. 121-141, 1982, 55; pak
      - 1982-1984, 51; pak
      - nrs. 142-153, 1982-1984, 56; pak
    - nrs. 001-072., 1980-1981; 53; pak
    - nrs. 076-120., 1981; 54; pak
    - nrs. 121-141., 1982; 55; pak
    - nrs. 142-153., 1982-1984; 56; pak
    - Landelijke Coördinatiegroep Volwasseneneducatie (LCG)., 1980-1985; div. nrs
      - Instelling, samenstelling en taakuitvoering, 1980-1985, 61; pak
      - Samenstelling projectgroepen, 1980-1985, 59; pak
      - Besprekingen, 1980-1985, 269
      - Correspondentie, 1985, 542; -51.6/.07.5
    - Instelling, samenstelling en taakuitvoering., 1980-1985; 61; pak
    - Samenstelling projectgroepen., 1980-1985; 59; pak
    - Besprekingen., 1980-1985; 269
    - Correspondentie., 1985; 542; -51.6/.07.5
    - Vergaderstukken Interdepartementale stuurgroep volwasseneducatie (ISVE)., 1981-1984; div. nrs
      - 1981-1982, 639
      - 1982, 471; -; pak
      - 1982, 478; -; pak
      - 1982-1983, 444; -; pak
      - 1983-1984, 445; -; pak
      - 1983-1984, 482; -; pak
      - 1984, 483; -
      - 1984, 484; -; pak
    - Voorlopige Overleggroep Volwassenen Onderwijs (VOVO), oprichting vanuit de Centrale Commissie voor Onderwijsoverleg., 1982; 316; -51.6/02.96
    - Adviesgroep Volwasseneneducatie (AVE)., 1982-1985; 60; pak
    - Directiewerkgroep Voortgezet Onderwijs/Onderwijs Volwassenen/Nieuwe Stijl, vergaderstukken., 1983-1984; div. nrs; 51.6/07.125
      - 1983-1984, 332; 51.6/07.125
      - 1984, 333; 51.6/07.125
    - Stuurgroep Onderwijsvoorrangsbeleid (OVB)., 1983-1984; 417; -51.6
    - Centrale Commissie voor Onderwijsoverleg (CCOO)., 1983-1987; div. nrs
      - Onderwerpplanning CCOO, 1983-1984, 364; -51.6/.07.5
      - Vergaderstukken, 1985-1987, 517; -51.6/.07.5
    - Onderwerpplanning CCOO., 1983-1984; 364; -51.6/.07.5
    - Vergaderstukken., 1985-1987; 517; -51.6/.07.5
    - Departementale Covordinatie Volwassenen-Educatie (DCVE) nieuwe stijl (de oude DCVE vervalt), instelling, taakverdeling en vergaderstukken., 1984-1987; 538
    - Programmacommissie Nederlands als tweede taal voor volwassenen., 1985; 432; -51.242/02.
    - Werkgroep Flexibilisering Regelgeving., 1985-1986; 351; pak
    - Interdepartementale Stuurgroep Basiseducatie (ISBE), instelling en vergaderstukken., 1986; 236; pak
    - Ministeriëele Commissie voor Volwasseneneducatie waaronder Beroepseducatie voor Volwassenen (VE/BVE)., 1986-1988; div. nrs
      - 1986, 513; -851.6/.07.5
      - 1987-1988, 515; -851.6/.07.5
    - Ophef Coördinatieprojecten Volwasseneneducatie (waarna een ondersteuningspool in het leven geroepen wordt voor de overgang naar basiseducatie) en oprichting Landelijik Steunpunt Basiseducatie (LSIB)., 1986-1988; 634
    - Werkgroep Branche/Bedrijfstaksgewijs Overleg geformeerd vanuit de Overleg Orgaan Voortgezet Onderwijs (OOVO) organisaties, instelling en vergaderstukken., 1986-1988; 522; -51.6/.07.5; pak
    - Contactgroep Scholing, taakomschrijving en vergaderstukken., 1987; 532; -51.6/.07.5
    - Stuurgroep Nieuwe Media (SNM), instelling en samenstelling., 1987; 528
  - Het ontwerpen van regels voor de samenstelling en bevoegdheden van de Raad voor de volwasseneneducatie. 1985-1991, 12
    Grondslag: Kaderwet volwasseneducatie 1985, art. 23.
    Product: Algemene maatregel van bestuur.
    - Raad van de volwasseneneducatie (RVE)., 1986-1988; 520; -851.6/.07.5
  - Het goedkeuren van de jaarlijkse begroting van de Raad voor de volwasseneneducatie. 1992-1993, 15
    Grondslag: Kaderwet volwasseneducatie 1991, art. 31, lid 1.
    - Begroting 1986 en 1987., 1986-1987; 521; -851.6/.07.5
  - Het voorbereiden van intern (wetenschappelijk) onderzoek en het vaststellen van onderzoeksrapporten betreffende het beleidsterrein beroepsonderwijs en volwasseneneducatie. 1945-, 577
    - Onderzoeken op het gebied van de volwasseneneducatie., 1986-1988; 533; -51.6/.07.83
  - Het medevoorbereiden van het vaststellen, wijzigen en intrekken van internationale regelingen betreffende het beleidsterrein Beroepsonderwijs en volwasseneneducatie en het presenteren van Nederlandse standpunten in intergouvernementele organisaties. 1945-, 574
    - Richtlijn inzake de bescherming van deelnemers aan onderwijs op afstand (in EEG-verband)., 1977-1979; 169
    - Het ontwerpen van EEG-richtlijnen., 1978-1980; div. nrs
      - 1978-1980, 245
      - 1979, 246
  - Het beslissen op beroepschriften naar aanleiding van beschikkingen betreffende het beleidsterrein beroepsonderwijs en volwasseneneducatie en het voeren van verweer in beroepschriftprocedures voor administratiefrechtelijke organen. 1945-, 573
    - Stichting Proefprojecten Open School, auteursrechtelijke kwestie met de heer Waas., 1976-1980; 38
    - Beroepschriften vormingswerken jonge volwassenen., 1978-1991; div. nrs
      - Stichting Vormingscentrum Jong Volwassenen 't Keerpunt, 1978-1987, 470; -51.3/.02
      - Vormingscentrum Jonge Volwassenen Amsterdam, 1979-1988, 473; -51.3/.02
      - Stichting Sprint Eindhoven, 1986-1988, 474; -51.3/.02
      - Instituten Maastricht en omgeving, 1986-1991, 627; -51.6/07.352; pak
      - Stichting Vormingswerk Jonge Volwassenen Eindhoven, 1988-1990, 602; -51.3/07.352; pak
    - Stichting Vormingscentrum Jong Volwassenen 't Keerpunt., 1978-1987; 470; -51.3/.02
    - Vormingscentrum Jonge Volwassenen Amsterdam., 1979-1988; 473; -51.3/.02
    - Stichting Sprint Eindhoven., 1986-1988; 474; -51.3/.02
    - Instituten Maastricht en omgeving., 1986-1991; 627; -51.6/07.352; pak
    - Stichting Vormingswerk Jonge Volwassenen Eindhoven., 1988-1990; 602; -51.3/07.352; pak
    - Arob procedure van diverse particulieren tegen de Nederlandsche Federatie van Belastingconsulenten., 1979-1982; 357; -1.851.39/.02.63
    - Stichting Huishoudelijke Voorlichting ten Plattelande (HVP), beroepschrift, tegen beschikking Staatssecretaris van OC&W, bij de Raad van State., 1984; 401; -51.6/.07
    - Beroepschrift van het Instituut Vakopleiding Tandtechniek te Nieuwegein inzake de ontoereikende subsidie van het ministerie van onderwijs., 1985-1987; 624; -51.3/02
  - Het informeren van de Commissies voor de Verzoekschriften en andere tot onderzoeken van klachten bevoegde commissies uit de Kamers der Staten-Generaal en de Nationale Ombudsman naar aanleiding van klachten over de uitvoering of de gevolgen van het beleid betreffende het beleidsterrein beroepsonderwijs en volwasseneneducatie. 1945-, 572
    - Het geven van informatie aan de Nationale Ombudsman naar aanleiding van klachten., 1982-1984; 324; -51.6/02
  - Het beantwoorden van kamervragen en het anderszins op verzoek incidenteel informeren van leden van of commissies uit de Kamers der Staten-Generaal betreffende het beleidsterrein beroepsonderwijs en volwasseneneducatie. 1945-, 571
    - Kamervragen., 1974-1988; div. nrs
      - 1974-1979, 189
      - 1980, 207
      - 1981-1985, 344; -51.3/02.9
      - Volwasseneneducatie, 1976-1980, 205
      - Stichting Nederlandse Associatie voor Praktijkexamens, 1979-1986, 377
      - Stichting vereniging van leraren, 1981-1985, 378; 51.39/.02
      - Bedrijfsbezetting van het Studiecentrum NOVI, 1983, 194
      - Volwassenenonderwijs, 1985-1988, 498; 51.6/.07.8
    - Volwasseneneducatie., 1976-1980; 205
    - Stichting Nederlandse Associatie voor Praktijkexamens., 1979-1986; 377
    - Stichting vereniging van leraren., 1981-1985; 378; 51.39/.02
    - Bedrijfsbezetting van het Studiecentrum NOVI., 1983; 194
    - Volwassenenonderwijs., 1985-1988; 498; 51.6/.07.8
  - Het verlenen van goedkeuring aan een door de stichting proefprojecten open school opgesteld onderwijs- en vormingsprogramma. 1977-1981, 45
    Grondslag: Bekostigingsbeschikking proefprojecten open school, art. 13, lid 6.
    - Stichting Proefprojecten Open School., 1976-1984; div. nrs
      - Verlenging proefprojecten, 1976-1978, 28; pak
      - Contracten met andere instellingen, 1976-1982, 31; pak
      - Contracten met de Vereniging van Instellingen voor Schriftelijk Onderwijs, 1976-1984, 30; pak
    - Verlenging proefprojecten., 1976-1978; 28; pak
    - Contracten met andere instellingen., 1976-1982; 31; pak
    - Contracten met de Vereniging van Instellingen voor Schriftelijk Onderwijs., 1976-1984; 30; pak
    - Aanvragen Project Introductie Open School Werkwijze., 1979-1982; div. nrs
      - Alkmaar t/m Assen, 1979-1982, 63; pak
      - Baarn t/m Deventer, 1979-1981, 64
      - Dordrecht, 1979-1981, 65; pak
      - Ede t/m Groningen, 1979-1981, 66; pak
      - Haarlem t/m Hengelo, 1979-1982, 67; pak
      - Hertogenbosch 's- t/m Middenmeer, 1979-1981, 68; pak
      - Nuenen t/m Rotterdam, 1979-1981, 69; pak
      - Schagen t/m Zoetermeer, 1979-1981, 70
    - Alkmaar t/m Assen., 1979-1982; 63; pak
    - Baarn t/m Deventer., 1979-1981; 64
    - Dordrecht., 1979-1981; 65; pak
    - Ede t/m Groningen., 1979-1981; 66; pak
    - Haarlem t/m Hengelo., 1979-1982; 67; pak
    - Hertogenbosch 's- t/m Middenmeer., 1979-1981; 68; pak
    - Nuenen t/m Rotterdam., 1979-1981; 69; pak
    - Schagen t/m Zoetermeer., 1979-1981; 70
  - Het verstrekken van gelden aan ontwikkelingsprojecten en experimenten op het terrein van volwasseneneducatie. 1985-1991, 130
    Grondslag: Kaderwet volwasseneducatie 1985, art. 56 t/m 58.
    - Ontwikkelingsproject pripensionering., 1980-1986; div. nrs; -51.3/02.95
      - Nederlands Centrum voor Volksontwikkeling (NCVO), 1980-1986, 312
      - Landelijk studie- en ontwikkelingscentrum ten dienste van de volwasseneneducatie (SVE) en van het Ministerie van Sociale Zaken en Werkgelegenheid (SZW), 1981-1986, 311
    - Nederlands Centrum voor Volksontwikkeling (NCVO)., 1980-1986; 312
    - Landelijk studie- en ontwikkelingscentrum ten dienste van de volwasseneneducatie (SVE) en van het Ministerie van Sociale Zaken en Werkgelegenheid (SZW)., 1981-1986; 311
  - Het verstrekken van gelden aan vernieuwingsactiviteiten aan instellingen vermeld in de onderhavige regeling. 1993-1994, 131
    Grondslag: Regeling vernieuwingsfaciliteiten beroepsonderwijs en volwasseneneducatie-veld voor het cursusjaar 1993-1994, art. 24.
    - Informatica Stimuleringsplan., 1985-1988; 641; -51.6 .02; pak
  - Het voorbereiden van beleid met betrekking tot het schriftelijk, mondeling of ander niet-schriftelijk, ongesubsidieerd onderwijs. 1945-, 142
    Grondwet 1983 art. 23.
    - Werkgroep Schriftelijk Onderwijs (WSFO)., 1970-1977; div. nrs
      - Instelling en samenstelling, 1972-1973, 219
      - Vergaderstukken, 1970-1974, 153; pak
      - Vergaderstukken, 1974-1975, 152; pak
      - Vergaderstukken, 1974-1976, 154; pak
      - Vergaderstukken, 1975-1976, 155; pak
      - Vergaderstukken, 1976-1977, 156; pak
    - Instelling en samenstelling., 1972-1973; 219
    - Vergaderstukken., 1970-1974; 153; pak
    - Vergaderstukken., 1974-1975; 152; pak
    - Vergaderstukken., 1974-1976; 154; pak
    - Vergaderstukken., 1975-1976; 155; pak
    - Vergaderstukken., 1976-1977; 156; pak
    - Inhoud en organisatie van aanvullende opleidingen voor studenten met deficiknte vooropleidingen., 1974-1975; 237
    - Part-time lerarenopleidingen., 1975; 215
    - Rol van het erkende schriftelijke onderwijs in het kader van de volwasseneneducatie., 1977; 190
    - Overleg met vereniging van instellingen voor schriftelijk onderwijs (VISO)., 1980-1985; 422; -51.3/02.9
  - Het voorbereiden van wetten met betrekking tot het schriftelijk, mondeling of ander niet-schriftelijk, ongesubsidieerd onderwijs. 1945-, 143
    - Wet Erkenning Instelling Schriftelijk Onderwijs., 1967-1980; div. nrs
      - 1967-1970, 4
      - 1968-1969, 3
      - 1969-1980, 2
      - 1970-1971, 5
      - 1971, 6
      - 1972, 7
    - Concept van de algemene maatregel van bestuur houdende nadere voorschriften met betrekking tot erkende instellingen voor schriftelijk onderwijs (besluit erkenning instellingen schriftelijk onderwijs)., 1972-1974; 220; pak
    - Behandeling van de Wet op de erkende onderwijsinstellingen ten aanzien van het ongesubsidieerd mondeling onderwijs., 1979-1986; 367; -51.9/07.76
    - Erkenningsregeling ongesubsidieerd mondeling onderwijs., 1981-1982; 191; pak
    - Behandeling van de Wet op de erkende onderwijsinstellingen ten aanzien van het particulier mondeling onderwijs (WEIMO)., 1981-1983; 187; pak
    - Erkenningsregeling niet bekostigd onderwijs., 1985; 192
    - Ontwerp Besluit reikwijdte Wet op de Erkende Onderwijsinstellingen., 1986-1987; 649; -51.9 .02
    - Richtlijnen voor erkenningsaanvragen in het kader van de Wet op de Erkende Onderwijsinstellingen., 1986-1988; 646; -851.9 .02
    - Wet op de Erkende Onderwijsinstellingen., 1987-1988; 642; -851.9 .02
  - Het verlenen van goedkeuring aan een verzoek van een onderwijsinstelling tot erkenning in termen van de Wet erkenning instellingen schriftelijk onderwijs respectievelijk van de Wet op de erkende onderwijsinstellingen. 1973-, 147
    Grondslag: Wet erkenning instellingen schriftelijk onderwijs 1972, art. 2.
    Wet op de erkende onderwijsinstellingen 1985, art. 5.
    - Erkenning onderwijsinstellingen., 1973-1988; div. nrs
      - Amersfoort; Pelman Instituut, 1973-1984, 195
      - Amsterdam; Stichting Koninklijk Onderwijsfonds voor de Scheepvaart, 1977-1978, 184
      - Amsterdam; Henry Polak Stichting, 1977-1979, 182
      - Apeldoorn; Nautica Nederland, 1985-1987, 552; -851.9/02
      - Bilthoven; Frigidarium, Instituut voor Koeltechnisch Onderwijs, 1977-1980, 186
      - Breda; Stichting Horeca Onderwijs, 1985-1987, 561; -851.9/02
      - Den Haag; Himon Panfluitschool, 1977, 183
      - Den Haag; Stichting Vakonderwijs Horecabedrijven, 1977-1979, 372; -03/02.
      - Den Haag, de Haagse Opleidingscursussen Tolk-Vertaler, 1987-1988, 559; -51.9/02